臺灣臺中地方法院刑事裁定
111年度訴字第1605號
公  訴  人  臺灣臺中地方檢察署檢察官
被      告  魏倖鋒




選任辯護人 張右人律師（法扶律師）    

上列被告因違反槍砲彈藥刀械管制條例等案件，經檢察官提起公
訴（111年度偵字第16635、17117、22776、22847號），本院裁
定如下：
    主    文
魏倖鋒羈押期間，自民國壹佰壹拾壹年拾壹月參日起，延長羈押
貳月。
    理    由
一、按被告經法官訊問後，認為犯罪嫌疑重大，而有下列情形之
    一，非予羈押，顯難進行追訴、審判或執行者，得羈押之：
    ㈠逃亡或有事實足認有逃亡之虞者… ㈢所犯為死刑、無期徒刑
    或最輕本刑為5年以上有期徒刑之罪，有相當理由認為有逃
    亡、湮滅、偽造、變造證據或勾串共犯或證人之虞者，刑事
    訴訟法第101條第1項第1款、第3款定有明文。次按羈押被告
    ，審判中不得逾3月，但有繼續羈押之必要者，得於期間未
    滿前，經法院依第101條或第101條之1之規定訊問被告後，
    以裁定延長之；延長羈押期間，審判中每次不得逾2月，如
    所犯最重本刑為10年以下有期徒刑以下之刑者，第一審、第
    二審以3次為限，第三審以1次為限；審判中之延長羈押，如
    所犯最重本刑為死刑、無期徒刑或逾有期徒刑10年者，第一
    審、第二審以6次為限，第三審以1次為限，刑事訴訟法第10
    8條第1項前段、第5項、刑事妥速審判法第5條第2項分別定
    有明文。因被告涉犯槍砲彈藥刀械管制條例第7條第4項持有
    非制式手槍罪、第12條第4項之持有子彈罪、毒品危害防制
    條例第8條第1項轉讓第一級毒品罪及藥事法第83條第1項轉
    讓禁藥罪等罪，其中持有非制式手槍罪，其最重本刑係有期
    徒刑15年，依前開規定，審判中之延長羈押，第一審以6次
    為限，先予指明。
二、按羈押被告之目的，在於確保訴訟程序之進行、證據之存在
    、真實及刑罰之執行，而被告有無羈押之必要，及羈押後其
    原因是否仍然存在，有無繼續羈押之必要，應否延長羈押等
    等，均屬事實認定之問題，法院有依法認定裁量之職權，得
    就具體個案情節予以斟酌決定，如就客觀情事觀察，法院許
    可羈押之裁定在目的與手段間之衡量，並無明顯違反比例原
    則情形，即無違法或不當可言。又執行羈押後有無繼續之必
    要，仍許由法院斟酌訴訟進行程度及其他一切情事而為認定
    （最高法院46年度台抗字第6號判決參照）。聲請停止羈押
    ，除有同法第114條各款所列情形之一不得駁回者外，其准
    許與否，該管法院有自由裁量之權，此亦有最高法院46年度
    台抗字第21號判決、91年度台抗字第456號判決意旨可資參
    照。　　
三、經查：
　㈠被告因違反槍砲彈藥刀械管制條例等案件，前經法官訊問後
    ，坦承犯行，核與證人謝帛言、賴曉君證述情節相符，並有
    卷內證據資料及扣案證物可證，認被告涉犯槍砲彈藥刀械管
    制條例第7條第4項持有非制式手槍罪、第12條第4項之持有
    子彈罪、毒品危害防制條例第8條第1項轉讓第一級毒品罪及
    藥事法第83條第1項轉讓禁藥罪等罪嫌重大，所犯持有非制
    式手槍罪為最輕本刑為五年以上有期徒刑之罪，且於111年3
    月24日在西螺休息區加油站為警拘提時，倒車衝撞警車再衝
    過加油站中島方式逃離休息區，駛上高速公路逃逸，足認被
    告有逃亡之虞，為確保審判或執行程序之順利進行，而有羈
    押之必要，於同年8月3日依刑事訴訟法第101條第1項第1、3
    款規定裁定予以羈押在案。　
　㈡茲因本案羈押期間即將屆滿，並於111年9月28日訊問被告後
    ，本院認上開羈押被告之原因及必要性均仍存在，且本案並
    無刑事訴訟法第114條各款所定法定停止羈押之事由，認被
    告應自111年11月3日起，第一次延長羈押2月。
　㈢被告及其辯護人雖於本院訊問時稱因不知係警方執行公務，
    才會離開等語。惟查被告於111年3月24日在雲林縣西螺服務
    區加油站為警持拘票執行拘提時，不顧在場無法移動之人車
    眾多，以倒車衝撞警方巡邏車、加速衝越加油站中島方式駛
    上高速公路離去，經警方持續追查，方循線於同年4月12日
    將被告拘提到案，亦據被告承認在卷（見本院卷第87-88頁
    ），並有相片2張附卷可稽（見111偵16635卷第149頁），而
    依相片所示，被告停車加油正前方及左側前方均有其他車輛
    正在加油，斯時其車無法往前離開，常情應會等待前方車輛
    加油完畢離去後，再依序駛離，被告卻悍然加速衝越加油站
    中島方式離去，此種危急現場人車、加油設備之極端方式，
    顯然知係警方前來，而其為逃避警方，抗拒警方拘提，衝撞
    警方巡邏車，逃避司法訴追意圖甚明，所辯不足採信。
　㈣至雖又稱被告有固定工作，母親、祖母需照顧，房屋貸款需
    處理之家庭生活、經濟狀況及藝術作品在多地展覽等為由，
    聲請具保不要延長羈押，惟刑事訴訟程序關於被告羈押之執
    行，係為確保國家司法權對犯罪之追訴處罰及保障社會安寧
    秩序而採取之必要手段，與受處分人個人自由及家庭生活機
    能之圓滿，難免衝突，不能兩全，且按羈押被告乃刑事訴訟
    上不得已之措施，法院於認定羈押及延長羈押被告之原因是
    否存在時，僅就被告是否犯罪嫌疑重大，有無刑事訴訟法第
    101條、第101條之1所定原因，及有無保全被告或證據使刑
    事訴訟程序順利進行之必要為考量，被告個人藝術天份、家
    庭、經濟及工作狀況尚非本院羈押或延長時所應審酌之事由
    ；又被告有無串證之虞，並非本案據以羈押被告之原因，被
    告以無串證之虞請求具保，不要延長羈押，亦無可採，均併
    予敘明。
據上論斷，依刑事訴訟法第108條第1項、第5項，刑事妥速審判
法第5條第2項，裁定如主文。
中　　華　　民　　國　　111 　年　　10　　月　　18　　日
                  刑事第一庭    審判長法  官  陳淑芳
                                      法  官  王振佑
                                      法  官  黃龍忠
以上正本證明與原本無異。
如不服本裁定，應於收受送達後5日內向本院提出抗告狀。（應
附繕本）
                                      書記官  華鵲云
中　　華　　民　　國　　111 　年　　10　　月　　18　　日